【裁判字號】    99,訴,217
【裁判日期】    990413
【裁判案由】    毒品危害防制條例
【裁判全文】
臺灣臺北地方法院刑事判決               99年度訴字第217號
公  訴  人  臺灣臺北地方法院檢察署檢察官
被      告  甲○○
上列被告因毒品危害防制條例案件，經檢察官提起公訴（99年度
毒偵字第249號），本院判決如下：
    主    文
甲○○施用第一級毒品，累犯，處有期徒刑捌月；又施用第二級
毒品，累犯，處有期徒刑肆月。扣案第二級毒品安非他命壹包（
淨重零點肆柒陸零公克，驗餘淨重零點肆柒伍捌公克）沒收銷燬
。應執行有期徒刑拾月。扣案第二級毒品安非他命壹包（淨重零
點肆柒陸零公克，驗餘淨重零點肆柒伍捌公克）沒收銷燬。
    事    實
一、甲○○曾有多次違反麻醉藥品管理條例及毒品危害防制條例
    等前科，其中(一)於民國八十一年間，因違反麻醉藥品管理條
    例案件，經本院以八十一年度訴字第六七九號刑事判決判處
    有期徒刑五年二月，先後經臺灣高等法院及及最高法院駁回
    上訴確定；因偽造文書及違反麻醉藥品管理條例等案件，經
    本院以八十一年度易字第一四五號刑事判決分別判處有期徒
    刑五月、有期徒刑八月，應執行有期徒刑一年確定，上開二
    罪嗣經裁定應執行有期徒刑六年確定，自八十五年九月三日
    起入監執行至八十四年一月四日縮短刑期第一次假釋付保護
    管束出獄。(二)假釋期間，又於八十四年間，因違反麻醉藥品
    管理條例案件，經臺灣高等法院以八十四年度上訴字第六六
    三五號刑事判決分別判處有期徒刑六月、有期徒刑二年十月
    ，應執行有期徒刑三年，嗣經最高法院以八十六年度台上字
    第一六四二號刑事判決分別駁回有期徒刑六月部分之上訴確
    定，以及撤銷發回有期徒刑二年十月部分，再經臺灣高等法
    院以八十六年度上更一字第三六一號刑事判決判處有期徒刑
    三年，經最高法院以八十六年度台上字第五七一０號刑事判
    決駁回上訴確定，上開二罪嗣經裁定應執行有期徒刑三年四
    月確定。並自八十五年九月三日起入監執行上開第一次假釋
    經撤銷後所應執行之殘刑三年一月七日，以及上開應執行之
    有期徒刑三年四月，嗣於八十九年二月二十三日縮短刑期第
    二次假釋負保護管束出獄。(三)假釋期間，復於八十九年間，
    因違反毒品危害防制條例案件，經臺灣高等法院以八十九年
    度上訴字第三七０二號刑事判決判處有期徒刑三年確定。並
    自九十年一月三十日起入監執行上開第二次假釋經撤銷後所
    應執行之殘刑三年一月十五日，以及上開應執行之有期徒刑
    三年，嗣於九十五年八月十四日縮短刑期第三次假釋負保護
    管束出獄，於九十五年十一月十八日假釋期滿，假釋未經撤
    銷，以已執行完畢論。
二、甲○○另(一)於八十九年間，因施用毒品案件，經本院以八十
    九年度毒聲字第一五０四號刑事裁定送觀察、勒戒後，因認
    有繼續施用毒品傾向，經本院以八十九年度毒聲字第一七二
    九號刑事裁定令入戒治處所施以強制戒治，強制戒治期滿後
    ，經臺灣臺北地方法院檢察署檢察官以九十年度毒偵字第一
    九四號為不起訴處分。(二)於九十六年間，因施用毒品案件，
    經本院以九十六年度毒聲字第五０四號刑事裁定送觀察、勒
    戒後，因認有繼續施用毒品傾向，經本院以九十七年度毒聲
    字第三二六號刑事裁定令入戒治處所施以強制戒治，自九十
    七年三月十七日起執行強制戒治至九十八年一月十二日強制
    戒治期滿出所，經臺灣臺北地方法院檢察署檢察官以九十八
    年度戒毒偵字第四０號為不起訴處分。(三)於九十八年間，因
    施用毒品案件，經臺灣臺北地方法院檢察署檢察官以九十八
    年度毒偵字第二九二五號緩起訴處分書為緩起訴處分在案，
    緩起訴處分期間自九十八年十一月二十四日起至一百年十一
    月二十三日止。詎甲○○於上開緩起訴處分期間內，仍不知
    戒除，又基於施用第一級毒品海洛因及第二級毒品安非他命
    之犯意，分別在九十八年十二月四日晚上十時十分許，在臺
    北市○○區○○路與萬大路口，為警查獲，在臺北市政府警
    察局萬華分局西園派出所內，經警對其採尿送驗時起回溯二
    十六小時內之某時許（然應扣除其於上開時、地為警查獲時
    起至經警對其採尿送驗時止之該段期間），在不詳地點，施
    用第一級毒品海洛因一次；以及於九十八年十二月四日上午
    十時許，在其臺北縣新店市○○路七七巷三號六樓之三住處
    內，施用第二級毒品安非他命一次。嗣於上開時、地為警查
    獲，並當場扣得第二級毒品安非他命一包（淨重０‧四七六
    ０公克，驗餘淨重０‧四七五八公克），經警對其採尿送驗
    後均呈鴉片類及安非他命類陽性反應。
二、案經臺北市政府警察局萬華分局報請臺灣臺北地方法院檢察
    署檢察官偵查起訴。
    理    由
一、訊據被告甲○○對於其有於上開時、地施用第二級毒品安非
    他命之犯罪事實坦承不諱。惟矢口否認涉有上開施用第一級
    毒品犯行，辯稱：並未施用第一級毒品云云。然經將將被告
    於上開時、地為警查獲後，經警對其所採得之尿液送交鑑驗
    後，以酵素免疫分析法初步檢驗結果，呈鴉片類及安非他命
    類陽性反應，再以氣象層析質譜儀確認檢驗結果，呈安非他
    命、甲基安非他命、嗎啡、可待因陽性反應，此有結文、臺
    灣尖端先進生技醫藥股份有限公司濫用藥物檢驗報告、臺北
    市政府警察局偵辦毒品案件尿液檢體委驗單各一份在卷可稽
    （偵查卷第三八頁至第四０頁）。而施用第一級毒品海洛因
    後，經體內殘留自然代謝排出之時間不一，經由尿液檢驗所
    得檢出之時間為二十六小時內，超出上開檢出時間，即無法
    以驗尿方式檢出第一級毒品反應。是依上開濫用藥物檢驗報
    告，堪認被告確有在經警對其採尿送驗時起回溯二十六小時
    內之某時許（然應扣除其於上開時、地為警查獲時起至經警
    對其採尿送驗時止之該段期間），在不詳地點，施用第一級
    毒品海洛因甚明。被告辯稱：並未施用第一級毒品云云，要
    係事後卸責之詞，不足採信。此外，經將被告於上開時、地
    為警查獲後，當場所扣得之結晶物一包送交鑑驗結果，確檢
    出第二級毒品安非他命成分（淨重０‧四七六０公克，驗餘
    淨重０‧四七五八公克），亦有交通部民用航空局航空醫務
    中心毒品鑑定書一份附卷足憑（偵查卷第四八頁）及該包第
    二級毒品安非他命扣案可資佐證。總此，堪認被告確有分別
    於上開時、地施用第一級毒品及第二級毒品。
二、被告曾於(一)於八十九年間，因施用毒品案件，經本院以八十
    九年度毒聲字第一五０四號刑事裁定送觀察、勒戒後，因認
    有繼續施用毒品傾向，經本院以八十九年度毒聲字第一七二
    九號刑事裁定令入戒治處所施以強制戒治，強制戒治期滿後
    ，經臺灣臺北地方法院檢察署檢察官以九十年度毒偵字第一
    九四號為不起訴處分。(二)於九十六年間，因施用毒品案件，
    經本院以九十六年度毒聲字第五０四號刑事裁定送觀察、勒
    戒後，因認有繼續施用毒品傾向，經本院以九十七年度毒聲
    字第三二六號刑事裁定令入戒治處所施以強制戒治，自九十
    七年三月十七日起執行強制戒治至九十八年一月十二日強制
    戒治期滿出所，經臺灣臺北地方法院檢察署檢察官以九十八
    年度戒毒偵字第四０號為不起訴處分。(三)於九十八年間，因
    施用毒品案件，經臺灣臺北地方法院檢察署檢察官以九十八
    年度毒偵字第二九二五號緩起訴處分書為緩起訴處分在案，
    緩起訴處分期間自九十八年十一月二十四日起至一百年十一
    月二十三日止，此有臺灣高等法院被告前案紀錄表一份在卷
    可按，被告係在上開違反毒品危害防制條例案件之觀察、勒
    戒及強制戒治執行完畢釋放後，五年以內再犯施用第一級毒
    品及第二級毒品之罪無誤。從而，本件事證明確，被告施用
    第一級毒品海洛因及第二級毒品安非他命之犯行，洵堪認定
    ，應予依法論處。
三、核被告所為，係犯毒品危害防制條例第十條第一項、第二項
    之施用第一級毒品及第二級毒品罪。被告持有第一級毒品海
    洛因及第二級毒品安非他命進而施用，其持有第一級毒品海
    洛因及第二級毒品安非他命之低度行為，應分別為其施用第
    一級毒品海洛因及第二級毒品安非他命之高度行為所吸收，
    均不另論罪。又被告曾有多次違反麻醉藥品管理條例及毒品
    危害防制條例等前科，其中(一)於八十一年間，因違反麻醉藥
    品管理條例案件，經本院以八十一年度訴字第六七九號刑事
    判決判處有期徒刑五年二月，先後經臺灣高等法院及及最高
    法院駁回上訴確定；因偽造文書及違反麻醉藥品管理條例等
    案件，經本院以八十一年度易字第一四五號刑事判決分別判
    處有期徒刑五月、有期徒刑八月，應執行有期徒刑一年確定
    ，上開二罪嗣經裁定應執行有期徒刑六年確定，自八十五年
    九月三日起入監執行至八十四年一月四日縮短刑期第一次假
    釋付保護管束出獄。(二)假釋期間，又於八十四年間，因違反
    麻醉藥品管理條例案件，經臺灣高等法院以八十四年度上訴
    字第六六三五號刑事判決分別判處有期徒刑六月、有期徒刑
    二年十月，應執行有期徒刑三年，嗣經最高法院以八十六年
    度台上字第一六四二號刑事判決分別駁回有期徒刑六月部分
    之上訴確定，以及撤銷發回有期徒刑二年十月部分，再經臺
    灣高等法院以八十六年度上更一字第三六一號刑事判決判處
    有期徒刑三年，經最高法院以八十六年度台上字第五七一０
    號刑事判決駁回上訴確定，上開二罪嗣經裁定應執行有期徒
    刑三年四月確定。並自八十五年九月三日起入監執行上開第
    一次假釋經撤銷後所應執行之殘刑三年一月七日，以及上開
    應執行之有期徒刑三年四月，嗣於八十九年二月二十三日縮
    短刑期第二次假釋負保護管束出獄。(三)假釋期間，復於八十
    九年間，因違反毒品危害防制條例案件，經臺灣高等法院以
    八十九年度上訴字第三七０二號刑事判決判處有期徒刑三年
    確定。並自九十年一月三十日起入監執行上開第二次假釋經
    撤銷後所應執行之殘刑三年一月十五日，以及上開應執行之
    有期徒刑三年，嗣於九十五年八月十四日縮短刑期第三次假
    釋負保護管束出獄，於九十五年十一月十八日假釋期滿，假
    釋未經撤銷，以已執行完畢論，此有上開臺灣高等法院被告
    前案紀錄表一份附卷可參，其於上開有期徒刑執行完畢後，
    五年以內，再犯本件有期徒刑以上之罪，均為累犯，均應依
    刑法第四十七條第一項規定加重其刑。爰審酌被告前因違反
    毒品危害防制條例之施用毒品案件，經觀察、勒戒及強制戒
    治執行完畢，且在緩起訴期間內，仍不知戒除，又於上開時
    、地施用第一級毒品海洛因及第二級毒品安非他命、施用為
    自戕行為、所生危害及事後坦承施用第二級毒品犯行，惟仍
    矢口否認施用第一級毒品犯行之態度等一切情狀，各量處如
    主文所示之刑，並定其應執行之刑。至扣案之第二級毒品安
    非他命一包（淨重０‧四七六０公克，驗餘淨重０‧四七五
    八公克），應依毒品危害防制條例第十八條第一項前段之規
    定宣告沒收銷燬。
據上論斷，依刑事訴訟法第二百九十九條第一項前段，毒品危害
防制條例第十條第一項、第二項、第十八條第一項前段，刑法第
十一條前段、第四十七條第一項、第五十一條第五款，判決如主
文。
本案經檢察官文家倩到庭執行職務。
中    華    民    國    99    年    4     月    13    日
                        臺灣臺北地方法院刑事第十五庭
                            審判長法  官  廖紋妤
                                  法  官  邱蓮華
                                  法  官  吳麗英
上正本證明與原本無異。
如不服本判決應於收受送達後10日內向本院提出上訴書狀，並應
敘述具體理由；其未敘述上訴理由者，應於上訴期間屆滿後20日
內向本院補提理由書（均須按他造當事人之人數附繕本）「切勿
逕送上級法院」。
                                  書記官  藍儒鈞
中    華    民    國    99    年    4     月    13    日
附錄本案論罪科刑法條：
毒品危害防制條例第十條：施用第一級毒品者，處六月以上五年
                        以下有期徒刑。
                        施用第二級毒品者，處三年以下有期
                        徒刑。

司法院資訊處製作；財團法人民間司法改革基金會備份。
